【裁判字號】    99,抗,202
【裁判日期】    990817
【裁判案由】    聲請定其應執行刑
【裁判全文】
臺灣高等法院高雄分院刑事裁定           99年度抗字第202號
抗  告  人
即受刑人    甲○○
上列抗告人因聲請定其應執行刑案件，不服臺灣高雄地方法院中
華民國99年6 月30日裁定（99年度審聲字第2270號），提起抗告
，本院裁定如下：
    主  文
抗告駁回。
    理  由
一、抗告意旨略以：自刑法廢除連續犯以來，各法院對於刑之量
    處，類如販賣毒品案件，如販賣5 次，每次判處有期徒刑15
    年，所定執行刑約為18年；又如犯普通強盜案，每次判刑5
    年6 月，合計33年，則定執行刑約6 年6 月。然就施用毒品
    案件，如施用6 次，每次判刑1 年2 月，則定執行刑為有期
    徒刑6 至7 年，不公之處，顯然可見，實有違背比例原則之
    疑。請本諸悲天憫人之心，給予已有悔悟之心之抗告人即受
    刑人（下稱抗告人）甲○○1 個合理公平之裁定，爰依法提
    起抗告等語。
二、按「數罪併罰，分別宣告其罪之刑，依下列各款定其應執行
    者：五宣告多數有期徒刑者，於各刑中之最長期以上，各刑
    合併之刑期以下，定其刑期。但不得逾三十年。」刑法第51
    條第5 款定有明文。查抗告人違反原裁定附表所示之毒品危
    害防制條例等21罪，經臺灣高雄地方法院先後判處如該附表
    各編號所示之刑（原判決附表編號14至21所示之罪，最後審
    理事實之法院亦係臺灣高雄地方法院），均經分別確定在案
    ，業經本院核閱各該判決書及臺灣高等法院被告前案紀錄表
    無訛。而抗告人所犯上開各罪，合計刑期為55年7 月（其中
    該附表編號1 至4 所示之罪，曾經臺灣高雄地方法院以97年
    度審訴字第2567號判決，定其應執行刑為有期徒刑1 年8 月
    ；該附表編號5 至7 所示之罪，經該院以97年度訴字第1292
    號判決，定其應執行刑為有期徒刑1 年8 月；該附表編號8
    至11所示之罪，經該院以97年度審訴字第3497號判決，定其
    應執行刑為有期徒刑1 年10月；該附表編號14至21所示之罪
    ，經該院以97年度訴字第1830號判決，定其應執行刑為有期
    徒刑15年，此亦有各該刑事判決在卷可按；）又前開4 次19
    罪所定之執行刑累計其刑期為20年2 月，則原審依據前開刑
    法第51條第5 款之規定，准許檢察官之定刑聲請，並於各刑
    中之最長期以上，各刑合併之刑期以下，定應執行刑為有期
    徒刑21年，經核並無違誤。抗告人雖執前詞為辯，然其所為
    陳述並無依據，顯為其主觀之認定，自難遽採。從而，抗告
    人指摘原裁定不當，為無理由，應予駁回。
據上論結，應依刑事訴訟法第412 條，裁定如主文。
中    華    民    國    99    年    8     月    17    日
                  刑事第十一庭  審判長法  官 翁慶珍
                                      法  官 黃仁松
                                      法  官 徐美麗
以上正本證明與原本無異。
如不服本裁定應於送達後5 日內向本院提出抗告狀。
中    華    民    國    99    年    8     月    17    日
                                      書記官 賴梅琴

司法院資訊處製作；財團法人民間司法改革基金會備份。
